臺灣桃園地方法院刑事判決　　　　　　　93年度訴字第1822號
　　公　訴　人　台灣桃園地方法院檢察署檢察官
　　被　　　告　甲○○　男　3.
上列被告因違反毒品危害防制條例案件，經檢察官提起公訴（93
年年度毒偵字第4256四二五六號）後，被告於準備程序進行中為
有罪之陳述，經本院合議庭裁定由受命法官獨任進行簡式審判程
序，本院判決如下：
    主      文
甲○○連續施用第一級毒品，處有期徒刑柒月。扣案第一級毒品
海洛因參包（壹包淨重零點參玖公克、貳包淨重零點參公克）沒
收銷燬之。又連續施用第二級毒品，處有期徒刑柒月，扣案安非
他命壹包（毛重壹點參公克）及內有安非他命殘渣之吸管壹支沒
收銷燬之。應執行有期徒刑壹年，扣案第一級毒品海洛因參包（
壹包淨重零點參玖公克、貳包淨重零點參公克）、安非他命壹包
（毛重壹點參公克）、內有安非他命殘渣之吸管壹支均沒收銷燬
之。
    事  實
一、甲○○於民國86年間曾違反麻醉藥品管理條例及藥事法，經
    臺灣高等法院各判處有期徒刑6 月，應執行有期徒刑10月確
    定，於88年5 月19日縮刑期滿執行完畢（未構成累犯），又
    於88年11月間因施用毒品案件，經臺灣臺北地方法院以88年
    度毒聲字第2750號裁定送觀察、勒戒後，認無繼續施用毒品
    傾向於88年11月18日釋放，並由臺灣臺北地方法院檢察署檢
    察官於88年11月23日以88年度毒偵字第910 號為不起訴處分
    確定。
二、詎甲○○仍未戒除毒癮，復分別基於施用第1 級毒品海洛因
    及第2 級毒品安非他命之概括犯意，在上開觀察勒戒期滿執
    行完畢後五年內分別於下列時、地施用第1 級毒品海洛因及
    第2 級毒品安非他命：
（一）93年6 月5 日7 時許為警查獲採尿回溯前之26小時及96小
      時內，在不詳地點，將海洛因攙於香菸內之方式施用第1
      級毒品海洛因及將安非他命放入玻璃球以火燒烤吸食煙霧
      之方式施用第2 級毒品安非他命，嗣於93年6 月5 日7 時
      許，在桃園市○○路498 號前為警查獲，並扣得第1 級毒
      品海洛因2 包（淨重0.3 公克）、第2 級毒品安非他命1
      包（毛重1.3 公克）。。
（二）93年6 月20日晚間6 時25分許採尿前之26小時及96小時內
      ，在桃園市○○路某賓館內，將海洛因攙於煙草內點火施
      用第1 級毒品海洛因及將安非他命放入玻璃球以火燒烤吸
      食煙霧之方式施用第2 級毒品安非他命，嗣於同年月20日
      晚間6 時25分許，在台北市萬華區○○○路與和平西路口
      為警查獲，並扣得含第1 級毒品海洛因1 包（淨重0.39公
      克）及剷第2 級毒品安非他命吸管（內含殘渣）1 支。
三、案經台北市政府警察局萬華分局移請臺灣臺北地方法檢察署
    移轉臺灣桃園地方法院檢察署檢察官偵查起訴及桃園縣政府
    警察局報告臺灣桃園地方法院檢察署檢察官移送併案審理。
    本院合議庭依甲○○於準備程序進行中為有罪之陳述，裁定
    由受命法官獨任進行簡式審判程序審理。
    理  由
一、事實認定：
（一）右開犯罪事實，業據被告於警詢及本院審理中坦承不諱，
      而被告於93年6 月5 日為警查獲時採集之尿液，經送檢驗
      結果，呈安非他命、嗎啡陽性反應，於93年6 月20日為警
      查獲採集之尿液經檢驗呈安非他命、甲基安非他命、嗎啡
      、可待因陽性反應，分別有桃園縣衛生局不法藥物尿液檢
      定書、臺灣尖端先進生技醫藥股份有限公司濫用藥物檢驗
      報告各一件在卷可稽。又93年6 月5 日查獲扣案之白粉1
      包（淨重0.39公克）及93年6 月20日查獲扣案之白粉2 包
      ，經送檢驗結果均有第一級毒品海洛因成分，有法務部調
      查局93年7 月2 日調科壹第000000000 號及93年7 月28日
      調科壹字第020006508 號鑑定通知書各1 紙在卷可憑；另
      有扣案安非他命1 包（毛重1.3 公克）及含安非他命殘渣
      之吸管1 支可資佐證。足認被告之自白與事實相符。
（二）被告前因施用毒品案件，經臺灣臺北地方法院以88年度毒
      聲字第2750號裁定送觀察、勒戒後，認無繼續施用傾向，
      由臺灣臺北地方法院檢察署檢察官以88年度毒偵字第910
      號為不起訴處分確定等情，有台灣高等法院被告全國前案
      紀錄表、臺灣臺北地方法院88年度毒聲字第2750號裁定、
      臺灣臺北地方法院檢察署檢察官88年度毒偵字第910 號不
      起訴處分書各1 件在卷可考。被告五年內再犯施用第1 級
      、第2級毒品之犯行洵堪認定，應依法論科。
二、論罪科刑：
（一）按海洛因及安非他命分屬毒品危害防制條例第2 條第1 項
      、第2 項規定之第1 級毒品、第2 級毒品。核被告甲○○
      所為，係犯毒品危害防制條例第10條第1 項之施用第1 級
      毒品罪、同條第2 項之施用第2 級毒品罪。被告持有毒品
      係為供施用，其施用前後持有毒品之低度行為，應為其施
      用之高度行為所吸收，不另論罪。被告先後各2 次次施用
      第1 級毒品、第2 級毒品之犯行，時間緊接，方法相同，
      分別觸犯構成要件相同之罪名，顯係各自基於概括犯意為
      之，均為連續犯，應依刑法第56條之規定各論以1 罪，並
      均依法加重其刑。被告所犯連續施用第1 級毒品、第2 級
      毒品罪，犯意各別，罪名不同，應分論併罰。
（二）檢察官移送併辦部分（93年度毒偵字第2478號）與起訴部
      分被告施用第1 級毒品及第2 級毒品犯行，有連續犯之裁
      判上1 罪關係，為起訴效力所及，本院應併予審理，附此
      敘明。
（二）審酌被告施用毒品之動機、目的、手段，犯行所生之危害
      ，已曾因相同犯行經觀察、勒戒之處遇後猶未能使其知所
      省惕，根絕施用毒品惡習，足徵其沾染甚深，惟坦承犯行
      之良好犯後態度等一切情狀，量處如主文所示之刑，以示
      儆懲。
（五）扣案之第1 級毒品海洛因3 包（淨重0.39公克、0.3 公克
      ）及安非他命1 包（毛重1.3 公克）及內有安非他命殘渣
      之吸管1 支（殘渣無法完全與吸管析離）應依毒品危害防
      制條例第18條第1 項前段沒收銷燬之。
三、應依刑事訴訟法第273 條之1 、第299 條第1 項前段，毒品
    危害防制條例第10條第1 項、第2 項、第18條第1 項前段，
    刑法第11條前段、第56條、第51條第2款，判決如主文。
本案經檢察官張尹敏到庭執行職務。
中    華    民    國    94    年   2  　月    17      日
                        臺灣桃園地方法院刑事第六庭
                                法  官  蔡寶樺
上正本證明與原本無異。
如不服本判決，應於判決送達後10日內向本院提出上訴狀 (應附
繕本)， 上訴於臺灣高等法院。
                                書記官  王泰元
中　　華　　民　　國　　94　　年　　2 　月    17　  　日
